臺灣屏東地方法院刑事判決　　　　　　 100年度易字第1500號
公　訴　人　臺灣屏東地方法院檢察署檢察官
被　　　告　方飛鵬
上列被告因恐嚇取財等案件，經檢察官提起公訴（100 年度偵字
第5708號），本院判決如下：
    主  文
方飛鵬犯恐嚇罪，累犯，處有期徒刑肆月，如易科罰金，以新臺
幣壹仟元折算壹日。
其餘被訴部分，無罪。
    事  實
一、方飛鵬前於民國99年間因重利案件，經本院以99年度易字第
    635 號判決分別判處有期徒刑3 月、4 月、4 月、4 月，應
    執行有期徒刑1 年，嗣經上訴至臺灣高等法院高雄分院而遭
    駁回確定，甫於100年1月12日徒刑繳納易科罰金執行完畢。
    詎其猶不思悔改，於100年3月9日凌晨1時40分許，與其女友
    在陳子方所經營位於屏東縣屏東市○○路46號之西部牛仔PU
    B二樓用餐時，因認其向該店店員所點之中杯啤酒1杯、泡菜
    牛肉火鍋1 客、鍋燒意麵1 碗（共計新臺幣〈下同〉340 元
    ）等餐點中，鍋燒意麵未依其意多加湯（原起訴書誤載為火
    鍋部分，應予更正），竟心生不滿，對前來處理之店長歐麗
    卿辱罵「幹你娘雞歪」等粗話（公然侮辱部分另為不起訴處
    分），並另基於恐嚇之犯意，向歐麗卿恫稱：「要找人跟你
    輸贏」、「你店是在作啥、你給我卡勢立ㄟ，你店別做了」
    （原起訴書漏載上此部分之恐嚇言語，應予更正）等語，以
    此加害歐麗卿生命、身體之事，恐嚇歐麗卿，致歐麗卿心生
    畏懼而生危害於安全。
二、案經歐麗卿訴由屏東縣政府警察局屏東分局報請臺灣屏東地
    方法院檢察署偵查起訴。
    理  由
一、證據能力之認定：
  (一)按被告以外之人於司法警察官或司法警察調查中所為之陳述
    ，與審判中不符時，其先前之陳述具有較可信之特別情況，
    且為證明犯罪事實存否所必要者，得為證據，刑事訴訟法第
    159 條之2 定有明文。本案證人即告訴人歐麗卿於警詢中指
    述被告以「要找人來跟你輸贏」之言語恐嚇歐麗卿部分，屬
    審判外之證述，且經被告及其辯護人於本案審理程序中對此
    部分之證據能力提出異議（參見本院卷第36頁背面）。惟證
    人歐麗卿嗣於本院審理時，就此部份之事實改證稱：「（問
    ：你有聽到被告跟你說『要找人跟妳輸贏』這句話？）就聽
    到輸贏而已。我在想是否我聽錯了，聽到輸贏我就很害怕了
    」等語（參見本院卷第39頁背面），而與其上開警詢之證述
    有前後不一致之情形。參以證人歐麗卿於警詢之證述距離案
    發時間較近，證人歐麗卿亦證述於警詢時對於案發過程印象
    還蠻深刻的等語（參見本院卷第40頁），是其警詢時證述應
    較無記憶錯誤之情；且證人歐麗卿於製作警詢筆錄後已和被
    告和解，並出具和解書1 紙而欲撤回告訴，惟因本案已訊問
    完畢並函送偵辦始無法撤回等情，有100 年3 月9 日民族派
    出所偵查報告1 紙在卷可稽（參見警卷第1 頁），證人歐麗
    卿更曾於偵查表示：被告有叫我幫他忙，開庭講話時美言一
    點，如果被告被判刑，害怕被告會對其不利，因案發後其停
    在路邊之車子被劃了，不知道是誰做的等語（參見前揭偵卷
    第19頁），證人歐麗卿復於本院審理時證稱：希望這事可以
    解決，我只希望其他客人不要有樣學樣等語（參見本院卷第
    37頁背面），顯見證人歐麗卿於製作警詢筆錄後，因與被告
    已和解，並受被告之委託，且又處於害怕使被告受不利判決
    之心理壓力下，立場已有偏頗之虞，是從客觀上之環境或條
    件等情況加以觀察，證人歐麗卿先前於警詢中之證述係在較
    可信之情況下所為，且為證明犯罪事實存否所必要，基於刑
    事訴訟實體真實之發現之目的，本院認證人歐麗卿此部分之
    警詢證述，得採為證據。另本案證人歐麗卿於警詢中之其餘
    陳述、證人許聖凱於警詢中之陳述亦均屬審判外之陳述，且
    與本案審理時之證述大致相符，是其上開於警詢之陳述即與
    刑事訴訟法第159 條之2 得為證據之要件不符，且被告之辯
    護人亦於本案審理程序中對彼等2 人之警詢筆錄之證據能力
    提出異議（參見本院卷第36頁背面），故依刑事訴訟法第15
    9 條第1 項之規定，證人歐麗卿、許聖凱此部分和本院審理
    時證述相符之警詢內容，均不得作為證據。
  (二)按被告以外之人於審判外之言詞或書面陳述，除法律有規定
    者外，不得作為證據；又被告以外之人於審判外之陳述，雖
    不符合同法第159 條之1 至第159 條之4 之規定，但經當事
    人於審判程序同意作為證據，法院審酌該言詞陳述或書面陳
    述作成時之情況，認為適當者，亦得為證據；又當事人、代
    理人或辯護人於法院調查證據時，知有第159 條第1 項不得
    為證據之情形，而未於言詞辯論終結前聲明異議者，視為有
    前項之同意，刑事訴訟法第159 條第1 項及第159 條之5 分
    別定有明文。查本判決下列所引用之各項證據方法之證據能
    力，除上開有爭執之部分外，被告方飛鵬及其辯護人於本院
    100 年1 月19日行準備程序及101 年5 月18日審理時均未予
    爭執，且迄至言詞辯論終結前亦未再聲明異議（參見本院卷
    第36至46頁），本院審酌該等言詞陳述及書面陳述作成時之
    情況，並無不宜作為證據之情事，依刑事訴訟法第159 條之
    5 之規定，自得作為證據，合先敘明。
二、訊據被告方飛鵬固不否認於上揭時、地，因認其所點用之鍋
    燒意麵未依其意多加湯汁，而對餐飲服務不滿，並與告訴人
    歐麗卿發生口角爭執之事實，惟矢口否認有何恐嚇危害安全
    之犯行，辯稱：那天我有點喝醉，也和我太太（應係女友）
    吵架，心情不好，當時是歐麗卿在打電話，我以為歐麗卿打
    電話是要找人來，所以我跟歐麗卿說你打電話「是要打電話
    找人來跟我輸贏嗎」，而不是說「要找人跟他輸贏」，我沒
    有恐嚇，我知道話很粗魯。經查：
  (一)被告於上揭時間，和其女友至上開西部牛仔店2 樓消費上開
    餐點時，因前揭原由而對餐飲服務不滿，竟對前來處理之店
    長即告訴人歐麗卿辱罵「幹你娘雞歪」等粗話，又被告當時
    和歐麗卿爭執時，歐麗卿當下並走到2 樓吧檯處打電話對外
    求援請求報警等情，均為被告所不爭執（參見本院卷第18至
    19頁；警卷第11頁；偵卷第14頁），核與證人歐麗卿、當日
    服務被告之上開西部牛仔店員吳明蒼分別於偵查及本院審理
    時證述相符（參見偵卷第19頁；本院卷第18至19頁、第38頁
    背面），並有被告當日消費帳單、屏東縣政府營利事業登記
    證各1 份及現場照片4 張在卷可佐（參見前揭警卷第20至25
    頁），是此部分之事實，堪予認定。
  (二)又查，被告當時和告訴人歐麗卿理論時，確有對歐麗卿恫稱
    ：你店是在作啥、你給我卡勢立ㄟ，你店別做了等語，及對
    歐麗卿恫稱：要找人跟你輸贏等語，致歐麗卿心生畏懼之事
    實，均經證人歐麗卿分別於警詢及本院審理時證述在卷（參
    見警卷第7 頁背面至第8 頁；本院卷第39頁背面）。本院參
    酌下揭事證，認證人歐麗卿上開證述被告恐嚇之犯行，應屬
    事實，分述如下：
  1.查被告為上開西部牛字店內之常客，此據被告陳述在卷（參
    見本院卷第45頁），並經證人即告訴人歐麗卿、許聖凱證述
    明確（參見本院卷第38頁、第41頁）；又被告前未曾在該店
    鬧事或未付帳款，並於案發後和證人歐麗卿已和解，且給付
    證人歐麗卿2,000 元等情，亦經證人歐麗卿、許聖凱於本院
    審理時證述纂詳（參見本院卷第38至40頁、第41頁背面），
    並有和解書1 紙在卷可稽（參見警卷第22頁），足認被告與
    證人歐麗卿應無仇恨怨隙，並無刻意為對被告不利之證述之
    動機。況證人歐麗卿於製作警詢筆錄後和被告和解後，本欲
    撤回，已如前述，且證人歐麗卿更於本院準備程序及審理程
    序時，屢次表示願意原諒被告等語（參見本院卷第18頁背面
    、第37頁背面、第43頁），益徵證人歐麗卿已無意再追究本
    案，並無構詞誣陷被告之虞。惟其以證人之身分而為證述時
    ，因經具結程序以擔保其供述之真實性，故於負擔偽證罪刑
    責之壓力下，其始證述上開有關本案案發過程之不利於被告
    之證述，是依上情，堪認證人即告訴人歐麗卿於本院審理時
    之證述，與事實相符，洵為可採。
  2.證人即告訴人歐麗卿嗣於本院審理中，經本院訊問時雖又改
    稱：「（問：你有聽到被告跟你說『要找人跟妳輸贏』這句
    話？）就聽到輸贏而已。我在想是否我聽錯了，聽到輸贏我
    就很害怕了」等語（參見本院卷第39頁背面）。惟查，證人
    歐麗卿於本院審理時，經公訴人、辯護人初始訊問此部分之
    事實時，證人歐麗卿均肯定證稱被告當時確有說「要找人跟
    你輸贏」之言語（參見本院卷第37頁背面、第38頁背面），
    嗣經辯護人表示證人歐麗卿是否將被告當時所說之「你要找
    人跟我輸贏」誤聽為「我要找人跟你輸贏」後，於本院訊問
    時，證人歐麗卿就此部分之事實即改稱僅聽到「輸贏」2 字
    ，綜觀證人歐麗卿於本院審理時就此部分之證述，前後不一
    ，何者可信，仍須就卷內其餘事證綜合憑斷之。而查，一般
    人若僅聽聞輸贏2 字，甚難逕認被告所指係「要找人跟你輸
    贏」，亦有可能是「我要跟你輸贏」等語，然證人歐麗卿於
    警詢中即明確證述被告當時對其恫嚇之語為「要找人跟你輸
    贏」等語，是證人歐麗卿於本院審理中改證稱僅聽到「輸贏
    」2 字而誤聽被告之語，是否屬實，並非無疑。又本案係由
    證人歐麗卿前往民族派出所報案始查獲，有上開民族派出所
    調查報告1 紙在卷可證，被告既為店內之常客，然於本案中
    和證人歐麗卿因餐點服務問題而發生爭吵時，證人歐麗卿竟
    旋即打電話對外求援請求幫忙報警等情，已如前述，足徵被
    告當時在上開店內所為之言語及行為，應已達非理性之程度
    ，使證人歐麗卿認有立即報警之必要。再佐以證人歐麗卿於
    案發後，仍於同年月24日前往警局提告並製作警詢筆錄，此
    均經證人歐麗卿於本院審理時證述在卷（參見本院卷第40頁
    ），並有證人歐麗卿警詢筆錄之製作時間可參（參見警卷第
    2 頁），苟若被告僅係對證人歐麗卿辱罵上開話語，而未對
    證人歐麗卿恫稱：「要找人來跟你輸贏」等語，證人歐麗卿
    豈會於當日報警備案後，又於上開時間再前往警局提出告訴
    。是依上開各情以觀，被告顯有對證人歐麗卿恫稱該句言語
    ，致證人歐麗卿認被告將於他日再登門妨害其經營該店或危
    害其生命、身體安全，故於案發後再度前往警局報案。此外
    ，證人吳明蒼亦於警詢中證稱：「（當時有無聽、見到方飛
    鵬於二樓外樓梯轉角的工作臺對歐麗卿說【要找人來輸贏】
    並舉起右手打歐麗卿的頭（太陽穴的位置）？）我是有聽到
    方飛鵬說【要找人來亂】，並舉起右手往歐麗卿的頭平行推
    了一下」等語（參見警卷第12頁）。查證人吳明蒼證述其先
    前與被告並無認識等語（參見警卷第13頁背面），又於偵查
    中表示被告只有對他罵髒話，但不願對被告提告等語（參見
    偵卷第19頁），是以其亦無刻意對被告為不利言語之動機，
    應可認定；又證人吳明蒼證述被告說「要找人來亂」，核與
    證人即告訴人歐麗卿指證被告有對其恫嚇「要找人跟妳輸贏
    」之言語內容類似，均係向證人歐麗卿表示將來之危害，堪
    以佐證證人歐麗卿於警詢中證述當時遭受被告言語恫嚇之內
    容。準此，綜合案發時及案發後之客觀情境，並兼及證人吳
    明蒼上揭證詞而視，證人歐麗卿於警詢中指證被告當時確有
    對其恫稱『要找人跟妳輸贏』等語，應為屬實。
  (三)承上所述，依被告上開言語之內容及其當時之行為，以社會
    一般觀念衡量之，客觀上確足使一般人害怕，而被告對其上
    開言行將使他人心生畏懼之情，當可認知，其主觀上確具恐
    嚇之故意，甚為明確。又告訴人歐麗卿確因此心生畏懼，業
    經證人歐麗卿於本院審理時證述在卷（參見本院卷第37頁背
    面、第39頁背面），從而，被告上開恐嚇危安犯行，灼然明
    甚，應堪認定。
  (四)被告雖以前詞置辯，惟查：
  1.如被告平日為人處事確係屬魯莽直率之性格，則於案發時縱
    被告對告訴人歐麗卿怒罵髒話，以歐麗卿對被告相當之了解
    及考量被告為固定消費群等情，衡情應不至於旋即對外求援
    請求報警處理，若非被告確有對歐麗卿恫稱上開恐嚇言語，
    致歐麗卿心生恐懼，惟恐被告將危害其生命、身體安全，歐
    麗卿豈會選擇由公權力介入其和被告之紛爭，而非私下試行
    和解。是被告辯稱其僅係對餐點、服務不滿意而對歐麗卿罵
    髒話，惟未有恐嚇之犯行等語，並不足採。
  2.另查，「你是要找人來跟我輸贏嗎」和「我要找人來跟你輸
    贏」，雖語法大致相同，然主詞有別，常人當下應可清楚區
    別而無誤聽之虞；且被告上開對告訴人歐麗卿之恫嚇言語，
    業經證人歐麗卿於警詢中指證歷歷，並核與吳明蒼上開證述
    大致相符，均如前述，並經本院認定如前，被告此部分之答
    辯，除與證人之證述不符，且就案發時及案發後之客觀情境
    而視，被告上開辯稱亦均不合理，是其所辯，顯為卸責之詞
    ，洵無可採。
  (五)綜上所述，本件事證明確，被告犯行堪以認定，應予依法論
    科。
三、核被告方飛鵬所為，係犯刑法第305 條之恐嚇危害安全罪。
    被告前有如犯罪事實欄所載論罪科刑及執行完畢之紀錄，此
    有臺灣高等法院被告前案紀錄表1 份在卷可佐，是被告於有
    期徒刑執行完畢後，5 年內故意再犯本件有期徒刑以上之罪
    ，為累犯，應依法加重其刑。爰審酌被告為國中畢業，有其
    個人資料1 紙在卷可稽（參見前揭警卷第26頁），又被告前
    有恐嚇危安、多次重利及公共危險前科，有臺灣高等法院被
    告前案紀錄表1 份在卷足憑，素行不佳，而其於本案中，僅
    因對上開店內之餐點不滿，即以上開方式對告訴人歐麗卿為
    前揭恐嚇言語，法治觀念實屬淡薄，影響社會治安及被害人
    之身心安全甚鉅，致歐麗卿縱事後已和被告和解後，仍陳稱
    害怕被告遭判刑後，會對我們不利等語（參見前揭偵卷第19
    頁），顯見其本次犯行已對歐麗卿產生相當之影響，且被告
    犯後始終否認犯行，尚無悔意，究其所為，本應予以嚴懲；
    惟念其事後與歐麗卿業已和解，有和解書1 紙在卷可參（參
    見前揭警卷第22頁），並已向歐麗卿道歉並給付2,000 元作
    為賠償，且歐麗卿亦表示願意原諒被告等語，此均經歐麗卿
    證述在卷（參見前揭偵卷第19頁；本院卷第18頁背面、第39
    頁），堪以減輕本次犯罪所生之危害一切情狀，爰量處如主
    文所示之刑，並諭知易科罰金之折算標準，以資懲儆。至公
    訴人雖主張對被告以刑法第59條酌減其刑，並具體求刑應執
    行有期徒刑4 月等語（參見本院卷第46頁），惟因本院就被
    告所涉犯之恐嚇得利犯行，為無罪之諭知（詳後述），是公
    訴人上開具體求刑部分，爰不予斟酌之，併此敘明。
二、無罪部分：
  (一)公訴意旨另略以：被告方飛鵬於上揭時、地，對歐麗卿以上
    開言語恐嚇後，復另意圖為自己不法之所有，於消費後欲離
    去而店員許聖凱向其表明尚未結帳時，以：「你敢收帳試試
    看」等語恐嚇許聖凱，使許聖凱心生畏懼而任其離去，以此
    方式得財產上不法之利益340 元，因認被告涉有刑法第346
    條第2 項之恐嚇得利罪嫌等語。
  (二)按犯罪事實應依證據認定之，無證據不得認定犯罪事實；不
    能證明被告犯罪者，應諭知無罪之判決，刑事訴訟法第 154
    條第2 項、第301 條第1 項分別定有明文。次按認定不利於
    被告之事實，須依積極證據，苟積極證據不足為不利於被告
    事實之認定時，即應為有利於被告之認定，更不必有何有利
    之證據；又認定犯罪事實所憑之證據，雖不以直接證據為限
    ，間接證據亦包括在內；然而無論直接或間接證據，其為訴
    訟上之證明，須於通常一般之人均不致有所懷疑，而得確信
    其為真實之程度者，始得據為有罪之認定（最高法院30年上
    字第816 號、76年度臺上字第4986號判例意旨可資參照）。
  (三)公訴人認被告方飛鵬涉犯恐嚇得利罪嫌，係以證人即被害人
    許聖凱警詢及偵查之陳述為認定被告犯罪之主要證據。
  (四)訊據被告坦承有於上揭時、地，向被害人許聖凱表示：「你
    敢收錢試試看」等語，惟堅決否認有上開犯行，辯稱：我是
    常客，我沒有藉機賴帳，當時是因我和歐麗卿在吵架，綽號
    小新之服務生在勸架時，說你們別吵，不然我請好了，所以
    我才要我女友不要付錢等語（參見本院卷第18頁背面、第43
    頁）。經查：
  1.上揭被告坦承之事實，核與證人吳明蒼於警詢中之證述、證
    人即被害人許聖凱於本院審理時經具結後證述相符（參見本
    院卷第40頁背面、第42頁），是被告於上揭時、地，因前揭
    原因和上開西部牛仔店店長歐麗卿發生爭執後，於離去該店
    之際，因被害人許聖凱對其表示尚未付款，竟於其女友持1,
    000 元予許聖凱時，向許聖凱表示：「你敢收帳試試看」等
    語，並於未付款之情形下離去現場等事實，足堪認定。
  2.按刑法第346 條第1 項之恐嚇取財罪，係以意圖為自己或第
    三人不法所有為構成要件之一，若僅以恐嚇方法使人交付財
    物，而並無不法所有意圖，縱令其行為或可觸犯他項罪名，
    要無由成立本條之恐嚇取財罪，最高法院84年台上字第4566
    號判決意旨可資參照。次按刑法第346 條第1 項恐嚇取財罪
    之構成，須以行為人對於被害人所用之手段，有使其發生畏
    懼心者為要件，最高法院45年台上字第1450號判例意旨可資
    參照。而同條第2 項之恐嚇得利罪自應等同解釋之。
  3.查被告點餐後，於吳明蒼送餐時，因覺得湯不夠多，即憤而
    怒罵吳明蒼，並向吳明蒼表示「東西拿去丟，您爸不爽吃了
    ，東西給我退掉，叫歐姐上來」等語，此據證人吳明蒼於警
    詢中證述明確（參見警卷第11頁），嗣歐麗卿上樓處理後，
    亦因被告表示不願意食用，歐麗卿因此將該火鍋端走，惟被
    告點用之啤酒已飲用約一半等情，亦經證人歐麗卿於本院審
    理時證述在卷（參見本院卷第38頁背面），被告既於當日用
    餐時，初始即對其點用之鍋燒意麵不滿，並因此與歐麗卿有
    上開爭執，縱當時已有飲用些許啤酒，惟其係完全未食用該
    鍋燒意麵即離去，則依上情，被告於其女友持上開金額予被
    害人許聖凱時，對許聖凱喝斥上開言語，被告當下顯係基於
    氣憤而對許聖凱陳稱：你敢收錢試試看等語，難認其主觀上
    確有何意圖為自己不法之所有之恐嚇得利故意。且查，被告
    為店內之常客，先前未曾有藉故不付帳款之紀錄，均經證人
    歐麗卿、許聖凱於本院審理時證述在卷（參見本院卷第38頁
    、第41頁背面），而本次消費金額僅340 元，是依被告平日
    消費狀態之紀錄及當日消費金額，亦難使本院認其當時有何
    意圖為自己不法之所有之恐嚇得利犯意，而刻意以上開方式
    藉機不付款。
  4.此外，被告當時僅對被害人許聖凱怒稱：「你敢收錢試試看
    」等語，復未有何言行，許聖凱即因緊張、害怕，而將被告
    女友交付之款項退還之，亦據證人許聖凱證述明確（參見偵
    卷第19頁至19頁背面；本院卷第40頁背面），然依一般社會
    常情而論，被告所使用之手段衡情當不致使人心生畏懼而足
    生危害於安全；證人許聖凱雖證稱當時確係因為害怕而將款
    項退還之，惟其始終並未提出告訴，且於偵查中證稱：「（
    被告是否有恐嚇或辱罵你？）沒有」（參見前揭偵卷第19頁
    ），再於本院審理時證稱：我從來就沒有要告他的意思等語
    （參見本院卷第43頁），顯見其當時應僅係因被告正處於憤
    怒情緒，而害怕再令被告不快，故而退還上開款項，並非係
    因被告上開言語而心生畏懼，害怕如有不從，被告將危害其
    生命、身體安全，因此退還上開款項予被告女友；再查，被
    告與證人歐麗卿在該店2 樓發生上開爭執時，許聖凱曾請託
    被告女友阻止，且在旁說不要再吵了等語，嗣許聖凱即下樓
    等情，此經證人許聖凱於本院審理時經具結後證述在卷（參
    見本院卷第41頁背面至42頁），因此，就許聖凱上開客觀行
    為而視，其面對被告在上開店內之非理性行為時，係以息事
    寧人之態度而處理之，益徵許聖凱上開退還款項予被告女友
    之行為，乃係基於不願使被告繼續在該店內引發上開糾紛之
    後續效力，並非係受被告恫嚇所致。則公訴人起訴被告上開
    恐嚇手段客觀上尚不足以使人心生畏懼而足生危害於安全，
    且證人許聖凱主觀上亦未因此認為其受到恐嚇，是公訴人起
    訴被告此部份之犯行，亦與恐嚇得利罪之構成要件有間，遽
    難以該罪相繩之，亦無構成恐嚇罪之虞。
  (五)綜上所述，公訴人指被告向被害人許聖凱表示：你敢收錢試
    試看等語，並於未付款之情形下即離去之事實，涉犯恐嚇得
    利罪之犯行，所舉事證尚不足以使本院形成被告有罪之心證
    ，此外，本院復查無其他積極證據，足認被告有公訴人所指
    之此部分犯行，被告此部分罪證不足，從而，揆諸前揭法條
    及判例要旨，既不能證明被告涉犯此部分犯行，自應諭知無
    罪之判決。
據上論斷，應依刑事訴訟法第299 條第1 項前段、第301 條第1
項，刑法第305條、第47條第1項、第41條第1項前段，刑法施行
法第1條之1第1項、第2項前段，判決如主文。
本案經檢察官劉昀到庭執行職務。
中    華    民    國    100   年    5     月    31    日
                  刑事第三庭  審判長法  官  楊宗翰
                                    法  官  許瑜容
                                    法  官  黃姿育
以上正本證明與原本無異。
如不服本判決應於收受判決後10日內向本院提出上訴書狀，並應
敘述具體理由；其未敘述上訴理由者，應於上訴期間屆滿後20日
內向本院補提理由書（均須按他造當事人之人數附繕本）「切勿
逕送上級法院」。
中    華    民    國   101    年    5     月    31    日
                                    書記官  鍾小屏
附錄論罪科刑法條：
中華民國刑法第305條
以加害生命、身體、自由、名譽、財產之事，恐嚇他人致生危害
於安全者，處2 年以下有期徒刑、拘役或3 百元以下罰金。
中華民國刑法第346條
意圖為自己或第三人不法之所有，以恐嚇使人將本人或第三人之
物交付者，處六月以上五年以下有期徒刑，得併科一千元以下罰
金。
以前項方法得財產上不法之利益，或使第三人得之者，亦同。
前二項之未遂犯罰之。